【裁判字號】    98,訴,278
【裁判日期】    980522
【裁判案由】    返還借款
【裁判全文】
臺灣臺北地方法院民事判決               98年度訴字第278號
原      告  甲○○
訴訟代理人  郭玉健律師
            郭玉瑾律師
被      告  丁○○
                      之3
            丙○○○
被      告  乙○○
上三人共同
訴訟代理人  秦玉坤律師
複代理人    林蓓玲律師
上列當事人間請求返還借款事件，本院於民國98年4 月28日言詞
辯論終結，判決如下：
    主      文
被告丁○○應給付原告新臺幣參拾肆萬零陸佰壹拾參元，及自民
國九十七年九月二十四日起至清償日止，按年息百分之二十計算
之利息。
被告丙○○○應給付原告新臺幣壹佰肆拾參萬零伍佰柒拾貳元，
及自民國九十七年十月七日起至清償日止，按年息百分之二十計
算之利息。
被告乙○○應給付原告新臺幣壹元，及自民國九十七年九月二十
四日起至清償日止，按年息百分之二十計算之利息。
原告其餘之訴駁回。
訴訟費用由被告丁○○、丙○○○、乙○○各負擔百分之六、百
分之二十八、百分之一，餘由原告負擔。
本判決第一項於原告以新臺幣壹拾貳萬元為被告丁○○供擔保後
，得假執行。但被告丁○○如以新臺幣參拾肆萬零陸佰壹拾參元
為原告預供擔保，得免為假執行。
本判決第二項於原告以新臺幣肆拾捌萬元為被告丙○○○供擔保
後，得假執行。但被告丙○○○如以新臺幣壹佰肆拾參萬零伍佰
柒拾貳元為原告預供擔保，得免為假執行。
本判決第三項於原告以新臺幣壹元為被告乙○○供擔保後，得假
執行。但被告乙○○如以新臺幣壹元為原告預供擔保，得免為假
執行。
原告其餘假執行之聲請駁回。
    事實及理由
一、按訴狀送達後，原告不得將原訴變更或追加他訴，但擴張或
    減縮應受判決事項之聲明者，不在此限，民事訴訟法第255
    條第1 項第3 款定有明文。本件被告黃金銀於訴訟繫屬前之
    民國97年4 月10日死亡，原告於97年11月18日撤回對黃金銀
    之起訴，並於97年12月18日，以丁○○為黃金銀之唯一繼承
    人，將對丁○○請求之金額自新臺幣（下同）192,308 元擴
    張為961,539 元，並將對被告丁○○、丙○○○、乙○○遲
    延利息之利率自年息24% 減縮為年息20% ，按之上開規定，
    其擴張、減縮應受判決事項之聲明，應予准許。
二、原告起訴主張：
  (一)原告於89年5 月24日與被告丁○○、丙○○○、乙○○、黃
    金銀（已於97年4 月10日，其權利義務由繼承人即被告丁○○承受）簽訂協議書，由原告依被告4 人於金正建設開發股
    份有限公司（下稱金正公司）之持股比例，貸與500 萬元予
    被告4 人。丁○○、丙○○○、乙○○、黃金銀於金正公司
    之股份分別為5 萬股、1,049,999 股、1 股、20萬股，丁○○承受黃金銀之股份後，其股份為25萬股，依其持股比例計
    算，原告貸與丁○○、丙○○○、乙○○之借款各為961,53
    9 元（250,000/1,300,000 ×5,000,000 ＝961,539） 、4,
    038,458 元（1,049,999/1,300,000 ×5,000,000 ＝4,038,
    458） 、3 元（1/1,300,000 ×5,000,000 ＝3） ，原告業
    請求渠等返還上開借款，惟未獲置理，茲以起訴狀繕本之送
    達為催告之意思表示，並依民法第478 條規定，請求被告丁○○、丙○○○、乙○○各返還原告961,539 元、4,038,45
    8 元、3 元予原告等語。
  (二)對被告抗辯之陳述：
  1.被告向原告借款之原因，係因金正公司有短期週轉資金之需
    要，故協議由原告等人依於金正公司之持股比例計算貸與被
    告之金額，其金額合計922 萬5 千元（按即系爭協議書附件
    二「應出金額」欄之總和），惟因金正公司之資金需求為2,
    250 萬元，借貸雙方再就不足之1,327 萬5 千元，協議依貸
    與人即原告等人之能力計算出再貸與被告等人之金額（按即
    系爭協議書附件二「貸與金額」欄之總和），準此，貸與人
    即原告等人實際貸與被告等人之金額應為「應出金額」欄、
    「貸與金額」欄之加總，即該附件中「實際支付」欄之金額
    ，原告貸與之金額應為500 萬元。
  2.被告丁○○、丙○○○、乙○○持有金正公司之股份分別為
    25萬股（包括繼承自黃金銀之20萬股）、1,049,999 股、1
    股，渠等共同向原告借貸，應返還之金額自應按250,000/1,
    300,000 、1,049,999/1,300,000 、1/1,300,000 之比例計
    算之。
  3.系爭協議書記載之貸與人僅有郭晉嘉、原告、董歧民、江定
    宇4 人，王萬鵬、李德和、丙○○○則為系爭協議書所載之
    借款人，被告所提金正公司臨時股東會會議紀錄、資產抵債
    分配會議紀錄，將王萬鵬、李德和、丙○○○3 人列為貸與
    人，且所列貸與金額無一與系爭協議書記載之借貸金額相符
    ，顯見系爭借款並未列入系爭分配會議之中。而系爭臨時股
    東會會議紀錄、資產抵債分配會議紀錄之內容，既未提及「
    89年5 月31日之借貸債務」，亦無「債務人由被告變更為金
    正公司」之記載，更未載明「被告與金正公司合意將系爭債
    務轉由金正公司負擔後，被告即得免責或由被告與金正公司
    同負債務人責任」，該等會議紀錄無法證明系爭借款之債務
    人已由被告變更為金正公司。
  4.依李文忠律師89年8 月4 日函所載，系爭分配會議紀錄之內
    容仍待全體股東及債權人確認，該等會議紀錄既未經確認，
    當無拘束全體股東及債權人之效力。而金正公司如擬承擔被
    告之債務，依民法第301 條、第302 條第1 項規定，應經原
    告承認，或定期催告原告承認，原告迄至本件訴訟進行中始
    知悉債務人變更之情，足見金正公司或被告未踐行催告程序
    ，原告亦未承認，其債務承擔對原告不生效力。況系爭分配
    會議所載應分配予原告之不動產，迄未移轉登記予原告，亦
    難認該會議決議業經全體股東同意並已執行，原告自仍得請
    求被告返還系爭借款。
  (三)聲明：
  1.被告丁○○、丙○○○應各給付原告961,539 元、4,038,45
    8 元、3 元，及均自起訴狀繕本送達翌日起至清償日止，按
    年息20% 計算之利息。
  2.願供擔保，請准宣告假執行。
三、被告抗辯：
  (一)金正公司於89年7 月10日、13日召開臨時股東會、資產抵債
    分配會議，包括兩造在內之全體股東均出席會議，並已確認
    股東貸與金正公司之金額總計為211,242,536 元，其中包括
    原告依89年5 月26日簽立之協議書貸與之5,289,200 元短期
    周轉資金（第一優先債權）在內，同時確認原告以其第一優
    先債權5,289,200 元全部購買編號12之地下一層持分，其第
    一優先債權用畢。原告依89年5 月26日簽立之協議書貸與金
    正公司之短期週轉資金（第一優先債權）既已於89年7 月10
    日、13日召開之金正公司臨時股東會、資產抵債分配會議作
    成決議，確認系爭協議書之借款人為金正公司，同意由金正
    公司承擔系爭協議書所載借款人之債務，並以選購金正公司
    財產為其清償債務之方法，原告請求被告返還借款，顯無理
    由。
  (二)依系爭協議書第1 條及其附件二所載，「乙方（按即郭晉嘉
    、甲○○、董歧民、江定宇）同意按金正建設開發股份有限
    公司短期週轉資金之需要，依甲方（按即丁○○、丙○○○
    、黃金銀、乙○○、王萬鵬、王博仲、李德和、陳文雄）持
    股比例應分擔之金額貸予甲方」、「甲○○貸與金額275 萬
    元，而被告丁○○、丙○○○、乙○○持有金正公司股份比
    例分別為250,000/5,000,000 、1,049,999/5,000,000 、1/
    5,000,000 ，是縱原告得請求被告返還應分擔之金額，其金
    額應僅為27,500元、577,499.5 元、0.55元，其逾此部分之
    請求，為無理由。
  (三)聲明：
  1.駁回原告之訴及假執行之聲請。
  2.如受不利之判決，願供擔保，請准宣告免為假執行。
四、兩造不爭執之事項：
  (一)原告於89年5 月26日與被告丁○○、丙○○○、乙○○、黃
    金銀，及訴外人王萬鵬、王博仲、李德和、陳文雄簽訂協議
    書，約定：「乙方（按即原告、郭晉嘉、董歧民、江定宇）
    同意按金正建設開發股份有限公司短期週轉資金之需要，依
    甲方（按即丁○○、丙○○○、乙○○、黃金銀、王萬鵬、
    王博仲、李德和、陳文雄）持股比例應分攤之金額貸與甲方
    」、「利息按年息百分之二十四，自乙方將貸與甲方之金錢
    交金正建設開發股份有限公司之日起算」（本院卷第5 頁）
    。
  (二)系爭協議書附件二「借貸分攤明細」記載：丁○○（按即被
    告）往來持分比38% 、應出金額855 萬元、借款金額855 萬
    元，李德和往來持分比3%、應出金額67萬5 千元、借款金額
    67萬5 千元，王萬鵬往來持分比15% 、應出金額337 萬5 千
    元、借款金額337 萬5 千元，陳文雄往來持分比3%、應出金
    額67萬5 千元、借款金額67萬5 千元，甲○○（按即原告）
    往來持分比10% 、應出金額225 萬元、實際支付500 萬元、
    貸與金額275 萬元（本院卷第7 頁）。
  (三)丁○○、丙○○○、乙○○於金正公司之股份分別為25萬股
    （包括繼承自黃金銀之20萬股）、1,049,999 股、1 股（本
    院卷第8 頁正反面）。
  (四)兩造均曾出席金正公司89年7 月10日召開之臨時股東會、89
    年7 月13日召開之資產抵債分配會議。臨時股東會會議紀錄
    決議事項第2 項決議將金正公司之財產分為6 部分，分別依
    各該部分財產之性質及內容決定價格後，再依各股東對於公
    司之債權額，本於多退少補之原則，由各股東抽籤決定其分
    配結果（本院卷第30、31頁）。資產抵債分配會議紀錄分配
    過程及結論第三項第3 款記載原告以其第一優先債權5,289,
    200 元全部購買編號12即臺北市○○○路○ 段59巷45號地下
    一層所有權應有部分10,965/100,000，其第一優先債權用畢
    （本院卷第30、31、33、36、37頁）。
  (五)黃金銀業於97年4 月10日，被告丁○○為其唯一繼承人（本
    院卷第23、89頁）。
五、得心證之理由：
    原告主張被告丁○○、丙○○○、乙○○積欠借款961,539
    元、4,038,458 元、3 元未償，為被告所否認，並以前詞置
    辯，是本件所應審究者，為：(一)原告貸與被告之借款金額為
    何？(二)原告是否受金正公司89年7 月10日臨時股東會、89年
    7 月13日資產抵債分配會議決議拘束？(三)原告如受上開會議
    決議拘束，被告對原告之債務是否因該等會議決議而免責？
    (四)原告對被告遲延利息之請求，其起算點、利率為何？茲論
    述如下：
  (一)原告貸與被告丁○○、丙○○○、乙○○之金額各為340,61
    3 元、1,430,572 元、1 元：
  1.按「乙方（按即原告、郭晉嘉、董歧民、江定宇）同意按金
    正建設開發股份限公司短期週轉資金之需要，依甲方（按即
    丁○○、丙○○○、乙○○、黃金銀、王萬鵬、王博仲、李
    德和、陳文雄）持股比例應分攤之金額貸與甲方」，有兩造
    89年5 月26日簽訂之協議書第1 條約定在卷可憑（本院卷第
    5 頁），足見原告、郭晉嘉、董歧民、江定宇等4 人貸與丁○○、丙○○○、乙○○、黃金銀、王萬鵬、王博仲、李德
    和、陳文雄等8 人之金額係按金正公司短期週轉資金之需要
    ，依丁○○等8 人持股比例應分攤之金額。
  2.次按金正公司短期週轉資金應依實際發生日製作分攤明細表
    ，並作為系爭協議書之附件，系爭協議書第4 條約定甚明（
    本院卷第5 頁）。依該約定製作之附件「借貸分攤明細表」
    所載，金正公司短期週轉資金之需求為2,250 萬元，按各股
    東持股比例，原告應分攤金額225 萬元（持股比例10%） ，
    丁○○（含被告丁○○、丙○○○、乙○○、黃金銀）應分
    攤金額855 萬元（持股比例38%） ，李德和應分攤金額67萬
    5 千元（持股比例3%），王萬鵬應分攤金額337 萬5 千元（
    持股比例15 %），陳文雄應分攤金額67萬5 千元（持股比例
    3% ） ，丁○○等人因未能提出應分攤之款項，該等應分攤
    金額1,327 萬5 千元（8,550,000 ＋675,000 ＋3,375,000
    ＋675,000 ＝13,275,000）嗣由原告、郭晉嘉、董歧民、江
    定宇分別貸與275 萬元、650 萬元、280 萬元、122 萬5 千
    元，有系爭協議書附件二「借貸分攤明細表」附卷可稽（本
    院卷第7 頁），並據證人全維鈞於本院審理時，證稱：「甲
    方的黃先生是代表四位姓黃的人士，他們四個人的股份，我
    印象中大概是占金正公司股份的百分之三十八左右」等語（
    本院卷第104 頁），及證人郭晉嘉、全維鈞、江定宇於本院
    審理時，證稱：「金正公司積欠的金額就是2,250 萬元，被
    告占百分之三十八，他應該要出的錢是2,250 萬元之百分之
    三十八，但是他們沒有拿出任何錢，而由協議書上的乙方拿
    出錢來幫他們墊」等語屬實（本院卷第104 頁反面），足證
    丁○○（含丁○○、丙○○○、乙○○、黃金銀）應分攤之
    金額非按50,000/5,000,000、1,049,999/5,000,000 、1/5,
    000,000 、200,000/5,000,000 之比例計算，而係依系爭協
    議書第4 條約定按附件二「借貸分攤明細表」定之，而原告
    實際給付金額雖為500 萬元，惟其中225 萬元為其個人按其
    持股比例應分攤之金額，其實際貸與之金額應為275 萬元，
    而非500 萬元。
  3.承前所述，丁○○（含丁○○、丙○○○、乙○○、黃金銀
    ）、李德和、王萬鵬、陳文雄未依持股比例提出之應分攤金
    額為1,327 萬5 千元（持股比例59% ，38% ＋3%＋15% ＋3%
    ＝59%） ，其中855 萬元（持股比例38%） 為被告應分攤之
    金額，依此比例計算，原告貸與之275 萬元，其中之1,771,
    186 元（2,750,000 ×8,550,000/13,275,000＝1,771,186
    或2,750,000 ×38%/59% ＝1,771,186 ，元以下四捨五入）
    係借予丁○○（含丁○○、丙○○○、乙○○、黃金銀）。
    而丁○○、丙○○○、乙○○之內部持股比例為25萬股（含
    繼承自黃金銀之20萬股）、1,049,999 股、1 股，為兩造所
    不爭，並有股東名冊在卷足憑（本院卷第8 頁正反面），依
    此比例計算，原告貸與被告丁○○、丙○○○、乙○○之金
    額各為340,613 元（1,771,186 ×250,000/1,300,000 ＝34
    0,613 ，元以下四捨五入）、1,430,572 元（1,771,186 ×
    1,049,999/1,300, 000＝1,430,572 ，元以下四捨五入）、
    1 元（1,771,186 ×1/1,300,000 ＝1 ，元以下四捨五入）
    ，原告主張被告借貸之金額為961,539 元、4,038,458 元、
    3 元，及被告抗辯其應分攤之金額為27,500元、577,499. 5
    元、0.55元，均非可採。
  (二)原告不受金正公司89年7 月10日臨時股東會、89年7 月13日
    資產抵債分配會議決議拘束：
    兩造均曾出席金正公司89年7 月10日召開之臨時股東會、89
    年7 月13日召開之資產抵債分配會議。臨時股東會會議紀錄
    決議事項第2 項決議將金正公司之財產分為6 部分，分別依
    各該部分財產之性質及內容決定價格後，再依各股東對於公
    司之債權額，本於多退少補之原則，由各股東抽籤決定其分
    配結果。資產抵債分配會議紀錄分配過程及結論第三項第3
    款記載原告以其第一優先債權5,289,200 元全部購買編號12
    即臺北市○○○路○ 段59巷45號地下一層所有權應有部分10
    ,965/100,000 ， 其第一優先債權用畢，固據證人郭晉嘉、
    全維鈞、江定宇於本院審理時，證稱：「原告有去參加會議
    ，大多是原告的主張，要怎麼抵債也是他的意見」、「大家
    都有同意，也有作成決議」等語（本院卷第104 頁），並有
    會議紀錄在卷可憑（本院卷第30、31、33、36、37頁）。惟
    查：李文忠律師於89年7 月10日臨時股東會、89年7 月13日
    資產抵債分配會議後之89年7 月28日，曾依89年7 月13日資
    產抵債分配會議結論，以（89）文律字第0728號函檢送上開
    臨時股東會、資產抵債分配會議之會議紀錄、債權明細表、
    財產清冊、債權行使結果一覽表、分配結果一覽表等資料，
    通知各股東以書面提出修改意見，以供全體股東另行討論議
    定之，有89年7 月28日律師函在卷可稽（本院卷第29頁）。
    嗣於89年8 月4 日，李文忠律師復以（89）文律字第0804號
    函，通知各股東出席89年8 月11日金正公司全體股東暨債權
    人會議，其函文說明二、三載明：金正公司賸餘資產分配於
    各債權人以抵償債務乙事，前經多方討論達成初步分配結論
    ，為免再生其他糾紛，訂於89年8 月11日召開金正公司全體
    股東暨債權人會議，以確認歷次會議結論，並就資產分配抵
    債之相關細節為最後之確定，亦有89年8 月4 日律師函在卷
    足憑（本院卷第49頁）。則自李文忠律師於89年7 月10日臨
    時股東會、89年7 月13日資產抵債分配會議後，依89年7 月
    13日資產抵債分配會議結論，函請各股東就會議決議內容提
    出修改意見，以供全體股東另行討論議定之，並訂於89年8
    月11日召開金正公司全體股東暨債權人會議，以確認歷次會
    議結論，並就資產分配抵債相關細節為最後之確定等節觀之
    ，即足徵89年7 月10日臨時股東會、89年7 月13日資產抵債
    分配會議僅就資產抵債分配作成初步結論而已，金正公司賸
    餘資產如何抵償各債權人之債權，各股東及債權人仍得提修
    正意見，並待全體股東及債權人為最後確認，否則李文忠律
    師89年7 月28日函何以表明係依89年7 月13日召開之資產抵
    債分配會議結論辦理？各股東何能再就會議決議內容提出修
    正意見？李文忠律師又何須另行召開全體股東暨債權人會議
    確認歷次會議結論，並就資產分配抵債相關細節為最後之確
    定？被告抗辯原告應受89年7 月10日臨時股東會、89年7 月
    13 日 資產抵債分配會議決議拘束，不得請求被告返還借款
    ，尚非可採。
  (三)縱認原告應受89年7 月10日臨時股東會、89年7 月13日資產
    抵債分配會議決議拘束，被告亦不因此免責：
    被告抗辯其就系爭協議書債務已免責，無非係以：上開會議
    決議由金正公司承擔系爭協議書所載借款人之債務，並以選
    購金正公司財產為其清償債務之方法為其論據，惟查：
  1.債務承擔係指不變更債務之同一性，而由第三人承受該債務
    或加入債之關係而成為債務人之情形。依系爭協議書第1 條
    約定，原告係因金正公司有短期週轉資金之需求，被告未能
    提出依其持股比例應分攤之金額，而貸與金錢予被告，其借
    貸關係存在於兩造之間，有89年5 月26日協議書在卷可憑（
    本院卷第5 頁）。而金正公司89年7 月10日臨時股東會就金
    正公司為籌措資金所需，曾向股東借貸款項一事作成決議，
    其決議係針對各股東於89年間、88年間、公司設立時按其持
    股比例投資於金正公司之款項，觀諸89年7 月10日會議紀錄
    決議事項第1 項亦明（本院卷第30頁）。顯見89年7 月10日
    會議紀錄決議事項第2 項決議將金正公司之財產分為6 部分
    ，分別依各該部分財產之性質及內容決定價格後，再依各股
    東對於公司之債權額，本於多退少補之原則，由各股東抽籤
    決定其分配結果（本院卷第30、31頁），非為解決各股東間
    之內部借貸問題，而係解決金正公司各股東（包括被告在內
    ）出資償還之問題，性質相當於公司清算，其權利義務關係
    存在於金正公司與各股東之間，與兩造間之借貸關係毫不相
    涉，金正公司並無承受被告對原告系爭協議書所示債務而成
    為債務人之意甚明，被告抗辯金正公司業承擔系爭協議書債
    務，尚非可採。
  2.被告為金正公司股東，對金正公司之賸餘資產，其亦享有按
    其持股比例請求分派之權利，縱認原告應受89年7 月10日臨
    時股東會、89年7 月13日資產抵債分配會議決議拘束，惟自
    被告積欠之系爭協議書債務係由原告列為第一優先債權請求
    以金正公司賸餘資產抵償一節觀之，即足徵兩造之真意應係
    約定由被告以其自金正公司得分派之賸餘資產清償系爭協議
    書債務，由原告受領被告得分派之賸餘資產代替原應返還之
    借款，亦即原屬被告之出資而應由被告請求分派之部分，改
    由原告請求分派，此自非金正公司承擔被告對原告之債務。
    而原告嗣雖將其應分攤金額及系爭協議書債務列為第一優先
    債權，並以之購買編號12即臺北市○○○路○ 段59巷45號地
    下一層所有權應有部分10,965/100,000抵償原告及被告等人
    之出資，然該不動產迄未移轉登記予原告，有建物登記謄本
    、異動索引附卷可稽（本院卷第93-101頁），原告顯未受領
    被告得分派之賸餘資產，其既未受領清償，其與被告間之借
    貸關係即不消滅，被告抗辯系爭協議書債務業由金正公司承
    擔，並以選購金正公司財產為其清償債務之方法，其業已免
    責，尚不足採。
  (四)原告對被告丁○○、丙○○○、乙○○遲延利息之請求，應
    分別自97年9 月24日、97年10月7 日、97年9 月24日起算，
    其利率均為年息20% ：
  1.按給付無確定期限者，債務人於債權人得請求給付時，經其
    催告而未為給付，自受催告時起，負遲延責任。其經債權人
    起訴而送達訴狀，或依督促程序送達支付命令，或為其他相
    類之行為者，與催告有同一之效力。又遲延之債務，以支付
    金錢為標的者，債權人得請求依法定利率計算之遲延利息。
    但約定利率較高者，仍從其約定利率。約定利率，超過週年
    百分之二十者，債權人對於超過部分之利息，無請求權。民
    法第229 條第2 項、第233 條第1 項、第205 條分別定有明
    文。
  2.本件查原告請求被告返還借款，屬無確定期限之給付，依民
    法第229 條第2 項規定，被告應自起訴狀繕本送達之翌日起
    負遲延責任。而被告積欠之借款債務，其利息按年息24 %計
    算，系爭協議書第2 條定有明文，原告請求按年息20% 計算
    之遲延利息，因其利率未逾年息20% ，自應准許。茲被告丁○○、乙○○業於97年9 月23日收受起訴狀繕本，有送達證
    書在卷可憑（本院卷第16、19頁），而被告丙○○○雖因寄
    存不合法客觀上未能收受起訴狀繕本之送達，惟其於97年10
    月6 日即委任訴訟代理人提出答辯狀，有答辯狀、委任狀附
    卷足稽（本院卷第25、27頁），堪認其至遲於97年10月6 日
    即已收受本件起訴狀繕本，依上所述，原告對被告丁○○、
    丙○○○、乙○○遲延利息之請求，應分別自起訴狀繕本送
    達之翌日即97年9 月24日、97年10月7 日、97年9 月24日起
    按年息20% 計算。
  (五)綜上，原告貸與被告丁○○、丙○○○、乙○○之金額各為
    340,613 元、1,430,572 元、1 元，而89年7 月10日臨時股
    東會、89年7 月13日資產抵債分配會議決議不得拘束原告，
    被告亦不該等會議決議而免責，則原告依民法第478 條規定
    ，請求被告丁○○、丙○○○、乙○○如數給付，並分別自
    97年9 月24日、97年10月7 日、97年9 月24日起按年息20%
    計算之遲延利息，洵屬正當，應予准許，逾此範圍之請求，
    核非有據，不應准許。
六、從而，原告依民法第478 條規定，請求被告丁○○、丙○○○、乙○○各給付340,613 元、1,430,572 元、1 元，及被
    告丁○○自97年9 月24日起、被告丙○○○自97年10月7 日
    起、被告乙○○自97年9 月24日起，均至清償日止，按年息
    20% 計算之利息，為有理由，應予准許。逾此部分之請求，
    為無理由，應予駁回。
七、兩造均陳明願供擔保聲請宣告假執行及免為假執行，就原告
    勝訴部分，核無不合，爰分別酌定相當擔保金額，予以准許
    。至原告敗訴部分，其假執行之聲請，亦失所附麗，應併予
    駁回。
八、本件事證已臻明確，兩造其餘攻擊防禦方法及所提證據，核
    與本件判決結果不生影響，爰不另一一論述，併予敘明。
九、結論：本件原告之訴為一部有理由，一部無理由，依民事訴
    訟法第79條、第85條第1 項但書、第390 條第2 項、第392
    條第2 項，判決如主文。
中    華    民    國    98    年    5     月    22    日
                  民事第二庭    法  官  陳秀貞
以上正本係照原本作成。
如對本判決上訴，須於判決送達後20日內向本院提出上訴狀。
中    華    民    國    98    年    5     月    22    日
                                書記官  劉碧輝


司法院資訊處製作；財團法人民間司法改革基金會備份。
